【裁判字號】    96,訴,1688
【裁判日期】    970201
【裁判案由】    違反槍砲彈藥刀械管制條例等
【裁判全文】
臺灣桃園地方法院刑事判決              96年度訴字第1688號
公  訴  人  臺灣桃園地方法院檢察署檢察官
被      告  乙○○
                      號
                    （現於臺灣桃園看守所羈押中）
被      告  丁○○
                    （現於臺灣桃園看守所羈押中）
前列二人共同
指定辯護人  本院公設辯護人甲○○
被      告  丙○○
                      號
                    （現於臺灣桃園看守所羈押中）
上列被告因竊盜等案件，經檢察官提起公訴（96年度偵字第2266
4 號），本院依簡式審判程序判決如下：
    主  文
乙○○、丙○○意圖為自己不法之所有，結夥三人以上而搶奪他
人之動產，共罪，均累犯，各處有期徒刑壹年貳月；又結夥三
人以上，攜帶兇器竊盜，共罪，均累犯，各處有期徒刑捌月，
扣案梅花扳手壹支沒收；又共同竊盜，均累犯，各處有期徒刑陸
月。應執行有期徒刑肆年拾月，扣案梅花扳手壹支沒收。
丁○○意圖為自己不法之所有，結夥三人以上而搶奪他人之動產
，共罪，各處有期徒刑壹年；又結夥三人以上，攜帶兇器竊盜
，共罪，各處有期徒刑陸月，扣案梅花扳手壹支沒收。應執行
有期徒刑年陸月，扣案梅花扳手壹支沒收。
    事  實
一、乙○○前因攜帶兇器竊盜罪，經臺灣高等法院91年度上易字
    第1068號判決判處有期徒刑1 年確定，又因違反毒品危害防
    治條例案件，經本院91年度易字第456 號判決判處有期徒刑
    6 月確定，上開2 罪應執行有期徒刑1 年4 月，後於民國95
    年1 月23日假釋出監，而於95年5 月27日假釋期滿，有期徒
    刑所餘刑期內未經撤銷假釋，未執行之刑，以已執行論。丁○○前有違反毒品危害防制條例、搶奪、恐嚇取財等前科，
    其中於92年間，因違反毒品危害防制條例案件，經本院以93
    年度訴字第943 號判決判處有期徒刑8 月確定；又於93年間
    因搶奪案件，經本院以93年度訴字第123 號判決判處有期徒
    刑2 年確定；又於93年間，因恐嚇取財案件，經臺灣高等法
    院以93年度上訴字第2410號判決判處有期徒刑1 年2 月確定
    後，上揭3罪 自93年11月19日起接續執行，於96年1 月11日
    縮短刑期假釋出監，嗣因假釋期間內再犯毒品案件，該假釋
    經撤銷後仍應執行殘刑7 月又20日（不構成累犯）。丙○○
    前因竊盜、贓物案件經臺灣新竹地方法院以94年度訴字第73
    5 號判決判處有期徒刑7 月、2 月，應執行有期徒刑8 月確
    定；又因違反毒品危害防治條例案件，經本院94年度簡上字
    第411 號判決判處有期徒刑7 月確定，上揭3 罪自95年4 月
    27日起接續執行，於96年4 月4 日縮短刑期假釋出監，而於
    96年5 月5 日假釋期滿，有期徒刑所餘刑期內未經撤銷假釋
    ，未執行之刑，以已執行論。詎仍不知悔改，乙○○、丁○○與丙○○，意圖為自己不法之所有，基於犯意聯絡，共同
    於附表1 所示之時間、地點，以附表1 所示之方式搶奪附表
    1 所示之人所有之財物，渠等3 人又另意圖為自己不法所有
    ，基於犯意聯絡，共同於附表2 所示之時間、地點，以附表
    2 所示之方式竊取附表2 所示之人所有之車牌，乙○○、丙○○又另意圖為自己不法所有，基於犯意聯絡，於96年9 月
    25日凌晨2 時許，在桃園縣中壢市○○路○ 段160 號天堂鳥
    汽車旅館622 號房內，共同竊取癸○○所保管之卡拉OK伴唱
    主機1 台、擴大機1 台，嗣於96年9 月26日凌晨3 時30分許
    ，在桃園縣中壢市○○路公9 停車場內為警查獲，並扣得伴
    唱機主機、擴大器各1 台、一字起子、十字起子各1 支、尖
    嘴鉗、扳手、梅花扳手各1 把。
二、案經桃園縣政府警察局中壢分局報請臺灣桃園地方法院檢察
    署檢察官偵查起訴。
    理  由
一、認定事實所憑之證據及理由：
  (一)上揭犯罪事實，業據被告乙○○、丁○○與丙○○於警詢、
    偵訊及本院準備程序、審理時均供承不諱，核與證人即被害
    人戊○○、己○○、辛○○、子○○、庚○○、壬○○、癸○○隆於警詢、偵訊之證詞相符，此外復有贓物認領保管單
    1 紙在卷足憑，並有扣案伴唱機主機、擴大器各1 台、一字
    起子、十字起子各1 支、尖嘴鉗、扳手、梅花扳手各1 把足
    資佐證，足認被告上開自白與事實相符，堪予採信。
  (二)被告雖辯稱本案經被告自首云云，惟據證人即查獲員警游宏
    森、楊崧輝於96年12月14日於本院具結證稱略以：本案被告
    犯行早有接獲通報而懷疑係被告所為等語，尚難認被告係自
    首，自不得依刑法第62條之規定減輕其刑。
  (三)綜上，本件事證明確，被告犯行已堪認定，自應依法論科。
二、論罪科刑之依據：
  (一)按刑法第321條第1項第3款之攜帶兇器竊盜罪， 係以行為人
    攜帶兇器竊盜為其加重條件，此所謂兇器，其種類並無限制
    ，凡客觀上足對人之生命、身體、安全構成威脅，具有危險
    性之兇器均屬之，且祇須行竊時攜帶此種具有危險性之兇器
    為已足，並不以攜帶之初有行兇之意圖為必要（最高法院79
    年台上字第5253號判例意旨參照）。依此，被告乙○○、丙○○涉犯附表2 竊盜犯行持以行竊之梅花扳手1 支，質地堅
    硬，既屬具有相當硬度之金屬器具，客觀上自足對人之生命
    、身體、安全構成威脅，具有危險性之兇器無疑。次按共同
    正犯，係指共同實施犯罪行為之人，在共同意思範圍內，各
    自分擔犯罪行為之一部，相互利用他人之行為，以達其犯罪
    之目的，其成立不以全體均行參與實施犯罪構成要件之行為
    為要件，如行為人以自己共同犯罪之意思，事前同謀，而由
    其中一部分人實行犯罪之行為者，亦應認為共同正犯，使之
    對於全部行為所發生之結果，負其責任；刑法分則或刑法特
    別法中規定之結夥二人或三人以上之犯罪，應以在場共同實
    施或在場參與分擔實施犯罪之人為限，不包括同謀共同正犯
    在內（最高法院87年度台非字第35號、89年度台非字第92號
    裁判意旨參照）。準此，被告乙○○、丁○○與丙○○涉犯
    附表1 搶奪犯行及附表2 竊盜犯行均係共同謀議搶奪、行竊
    ，由被告乙○○、丙○○下手實施，被告丁○○則負責把風
    、開車接應，渠等在共同意思範圍內，各自在場分工合作，
    以達犯罪之目的，且無同謀共同正犯之情形，自屬結夥三人
    以上搶奪、竊盜。
  (二)核被告乙○○、丁○○與丙○○所為，係犯刑法第326條第1
    項、同法第321 條第1 項第4 款之結夥三人以上搶奪罪，共
    3 罪（詳如附表1） ；刑法第321 條第1 項第3 款、第4 款
    之結夥三人以上，攜帶兇器竊盜罪，共3 罪（詳如附表2）
    。被告乙○○與丙○○竊取天堂鳥汽車旅館伴唱主機、擴大
    機，係犯刑法刑法第320 條第1 項竊盜罪。公訴意旨雖認被
    告乙○○、丁○○與丙○○涉犯附表1 犯行，係構成刑法第
    325 條第1 項普通搶奪罪，惟起訴書既已提及被告丁○○負
    責把風、開車接應而結夥三人以上搶奪之事實，起訴之基本
    事實相同，本院復已依法就此踐行告知義務（見本院96年度
    訴字第1688號卷97年1 月18日審判筆錄第2 頁），爰依法變
    更起訴法條。又公訴人雖未引用刑法第321 條第4 款之結夥
    三人以上竊盜罪條文，惟於事實欄已明確記載此部分犯行，
    本院自得併予審酌。被告乙○○、丁○○與丙○○間就上開
    附表1 、附表2 犯行，及被告乙○○與丙○○間竊取天堂鳥
    汽車旅館伴唱主機、擴大機犯行具有犯意聯絡及行為分擔，
    皆為共同正犯。又被告乙○○、丙○○2 人曾分別受上揭事
    實欄所載罪刑宣告及刑之執行完畢情形，此有其等之臺灣高
    等法院被告前案紀錄表各1 份在卷可考，其等於前案有期徒
    刑執行完畢後，5 年以內故意再犯本件有期徒刑以上之刑之
    罪，均為累犯，乙○○、丙○○2 人所犯上開數罪，爰均依
    刑法第47條第1 項規定加重其刑。爰審酌被告分別有竊盜、
    搶奪前科之素行，有台灣高等法院被告前案紀錄表乙份在卷
    可參，其正值年輕力壯，竟不思循正當途徑賺取財物，而竊
    取、搶奪他人財物，危害社會治安及被害人之財產權益，然
    考量所竊得之財物價值非鉅及犯後坦承犯行，態度尚可等一
    切情狀，分別量處如主文所示之刑，並定應執行之刑。扣案
    之梅花扳手壹支1 支，係被告丁○○所有供本件附表2 竊盜
    犯行所用之物，業據被告乙○○、丁○○與丙○○供明在卷
    ，爰依刑法第38條第1 項第2 款規定宣告沒收。至扣案之一
    字起子、十字起子各1 支、尖嘴鉗、扳手各1 把，非渠等供
    本件竊盜所用之物，業據被告乙○○、丁○○與丙○○供明
    在卷（見本院96年度訴字第1688號卷96年12月14日審判筆錄
    第10頁），亦無證據證明係供渠等本件行竊預備之物，尚難
    認與本件竊盜犯行有何關聯，爰不予宣告沒收，附此敘明。
三、據上論斷，應依刑事訴訟法第273 條之1 第1 項、第299 條
    第1 項前段，刑法第28條、第326 條第1 項、第321 條第1
    項第3 款、第4 款、第320 條第1 項、第47條第1 項、第51
    條第5 款、第38條第1 項第2 款，刑法施行法第1 條之1第1
    項、第2 項前段，判決如主文。
本案經檢察官丁俊成到庭執行職務。
中    華    民    國    97    年    2    月    1    日
                  刑事第六庭    法  官  宣玉華
以上正本證明與原本無異。
如不服本判決，應於判決送達後10日內向本院提出上訴狀（應附
繕本），其未敘述上訴理由者，應於上訴期間屆滿後20日內補提
理由書狀於本院，上訴於臺灣高等法院。
                                書記官  楊郁馨
中    華    民    國    97    年    2    月    1    日
附錄本案論罪科刑之法條：
中華民國刑法第326條第1項
（加重搶奪罪）
犯前條第1 項之罪，而有第321 條第1 項各款情形之一者，處
1年以上7年以下有期徒刑。
中華民國刑法第321條第1項第3款
（加重竊盜罪）
犯竊盜罪而有左列情形之一者，處六月以上、五年以下有期徒刑
：
三、攜帶兇器而犯之者。
中華民國刑法第320條第1項
（普通竊盜罪、竊佔罪）
意圖為自己或第三人不法之所有，而竊取他人之動產者，為竊盜
罪，處 5 年以下有期徒刑、拘役或 5 百元以下罰金。
附表1
┌──┬────┬────────┬────────────────┐
│編號│搶奪時間│搶奪地點        │行搶之方式及搶得之財物          │
├──┼────┼────────┼────────────────┤
│１  │96年9月2│桃園縣楊梅鎮大成│被告丁○○駕駛車號4816-RX號自用 │
│    │4日下午6│路怡成彩券行    │小客車，懸掛7G-1883號車牌在外接 │
│    │時30分許│                │應把風，由被告乙○○、丙○○2人 │
│    │        │                │進入上開彩券行後，趁戊○○不注意│
│    │        │                │之際，搶奪戊○○所保管之刮刮樂「│
│    │        │                │超級777」彩卷51張。             │
├──┼────┼────────┼────────────────┤
│２  │96年9月2│桃園縣觀音鄉新華│被告丁○○駕駛車號4816-RX號自用 │
│    │5日上午9│路1段510號尚億彩│小客車，懸掛3583-RG號車牌在外接 │
│    │時許    │券行            │應把風，由被告乙○○、丙○○2人 │
│    │        │                │進入上開彩券行後，趁辛○○不注意│
│    │        │                │之際，搶奪辛○○所有之刮刮樂彩卷│
│    │        │                │240張。                         │
├──┼────┼────────┼────────────────┤
│３  │96年9月2│桃園縣楊梅鎮永美│被告丁○○駕駛車號4816-RX號自用 │
│    │5日下午5│路411號仟億旺彩 │小客車，懸掛W3-2903號車牌在外接 │
│    │時30分許│券行            │應把風，由被告乙○○、丙○○2人 │
│    │        │                │進入上開彩券行後，趁己○○不注意│
│    │        │                │之際，搶奪己○○所保管之刮刮樂彩│
│    │        │                │卷130張。                       │
└──┴────┴────────┴────────────────┘
附表 2
┌──┬────┬────────┬────────────────┐
│編號│行竊時間│行竊地點        │行竊之方式、竊得之財物          │
├──┼────┼────────┼────────────────┤
│１  │96年9月 │桃園縣中壢市中央│被告丁○○駕駛車號4816-RX號自用 │
│    │24日下午│路35號前        │小客車在路旁把風，由被告乙○○、│
│    │6時許   │                │丙○○2人分持足供作為凶器之用之 │
│    │        │                │梅花扳手，竊取庚○○所有之車號7G│
│    │        │                │-1883 號車牌。                  │
│    │        │                │                                │
├──┼────┼────────┼────────────────┤
│２  │96年9月2│桃園縣觀音鄉金湖│被告丁○○駕駛車號4816-RX號自用 │
│    │5日上午7│村52之22號地下室│小客車在旁把風，由被告乙○○、莊│
│    │時許    │停車場          │宏揚2 人分持足供作為凶器之用之梅│
│    │        │                │花扳手，竊取壬○○所有之車號3583│
│    │        │                │-RG 號車牌。                    │
│    │        │                │                                │
├──┼────┼────────┼────────────────┤
│３  │96年9月2│桃園縣中壢市新富│被告丁○○駕駛車號4816-RX號自用 │
│    │5日下午 │五街路旁某停車場│小客車在路旁把風，由被告乙○○、│
│    │某時    │內              │丙○○2人分持足供作為凶器之用之 │
│    │        │                │梅花扳手，竊取子○○所有之車號W3│
│    │        │                │-2903 號車牌。                  │
│    │        │                │                                │
└──┴────┴────────┴────────────────┘


司法院資訊處製作；財團法人民間司法改革基金會備份。
